【裁判字號】    95,交聲,790
【裁判日期】    950818
【裁判案由】    交管條例聲異
【裁判全文】
臺灣板橋地方法院交通事件裁定         95年度交聲字第790號
原處分機關  交通部公路總局臺北區監理所
異  議  人
即受處分人  甲○○
上列受處分人因違反道路交通管理處罰條例案件，對於原處分機
關95年5 月22日所為之北監自裁字裁40-AEB573909號處分不服，
聲明異議，本院裁定如下：
    主  文
異議駁回。
    理  由
一、原處分意旨略以：異議人即受處分人甲○○所有之車牌號碼
    HW-3057號自用一般小客車，於民國95年4月22日10時55分許
    ，沿臺北市○○○路由北向南行駛，行經有行車燈光號誌管
    制之金山南路、愛國東路路口時，因有紅燈迴轉之違規情形
    ，經臺北市政府警察局保安警察大隊執勤員警攔停盤查，乃
    掣單舉發（北市警交大字第AEB573909號），嗣經原處分機
    關依道路交通管理處罰條例第53條第1項、第63條第1項第3
    款（原處分漏載第3款）之規定，裁處異議人罰鍰新臺幣（
    下同）2,700元，並記違規點數3點。
二、異議意旨略以：民國95年4月22日上午11時，本人於金山南
    路與愛國東路左轉，此路口沒有禁止左轉及迴轉之標示。本
    人在綠燈變黃燈時迴轉，於是遭員警攔下，本人配合員警盤
    查出示證件，該員警郭有志即說我未禮讓行人必須開單1,20
    0元，經由我詢問後即改變說詞，說我再有問題就開紅燈迴
    轉2,700元。一個員警竟有如此大的權力，可以隨意變更違
    規事實云云，對於本件舉發實難信服，爰依法聲明異議云云
    。
三、按汽車駕駛人行經有燈光號誌管制之交岔路口闖紅燈者，處
    新臺幣1,800元以上5,400元以下罰鍰，並記違規點數3點，
    道路交通管理處罰條例第53條第1項、第63條第1項第3款定
    有明文。
四、經查：異議人即受處分人甲○○所有之車牌號碼HW-3057號
    自用一般小客車，於前揭時地紅燈迴轉之違規情形，有違規
    通知單影本一紙在卷可稽，復經證人即本件舉發員警郭有志
    於本院訊問時到庭證稱：「... 金山南路已經紅燈了，行人
    也開始通行，他就迴轉，我就把他攔下來，我是站在他迴過
    來的金山南路路邊，我那時是說紅燈迴轉、未禮讓行人，我
    們要依法告發，然後他那時不想簽名，我就說那直接寫拒簽
    ... 」「愛國東路行人已經在通行，我離那個路口2 、30
    公尺而以。」等語（見卷附本院95年8 月9 日訊問筆錄）明
    確。觀諸證人所言，就其執行交通崗勤務所處位置、發現異
    議人違規紅燈迴轉將其攔停續盤問過程情節，其舉發經過具
    體明確連續不中斷。且異議人亦自承當時愛國東路的行人已
    經開始走了等語（見同上本院訊問筆錄），是該處路口燈號
    已變換為紅燈一節，應無疑義，否則行人殆無於燈號尚未變
    換之際，甘冒生命、身體受撞之風險而搶越馬路。異議人空
    言否認稱伊是在正要變換燈號時迴轉云云，自無可採。按燈
    光號誌之違反，其所需之舉證狀態稍縱即逝，除設有感應照
    相之路口外，事後無法還原現場狀態，職是，舉發當時現場
    之值勤員警自屬交通案件之重要證人。本件異議人雖辯稱係
    遭員警無故舉發紅燈迴轉，然卷內並無任何證據足資證明證
    人郭有志有何捏造事實違法取締之不法情事。參酌員警執行
    公務時，本身即受有行政懲處責任之監督，且其到庭具結作
    證，更係以刑事責任擔保其證言之真實性，本件舉發員警既
    已到庭證述如上，且與異議人並不認識，彼此間亦無任何嫌
    隙，當不至甘冒涉犯偽證罪之風險，蓄意構陷異議人，本院
    就其前開證言又查無顯著瑕疵或與事實不符之處，是其證述
    應值採信。從而，本院認異議人確有上開之違規事實無訛。
五、綜上，本件查無任何證據證明員警舉發有何違誤情事，前揭
    違規事實，異議人所辯顯無理由，故原處分機關據以援引上
    開規定，對異議人裁處罰鍰2,700元，並記違規點數3點，於
    法並無不當之處，本件異議為無理由，應予駁回。
據上論結，應依道路交通案件處理辦法第19條，裁定如主文。
中    華    民    國    95    年     8    月    18    日
                        交通法庭 法  官 李 君 豪
上正本證明與原本無異。
如不服本裁定應於送達後5日內向本院提出抗告狀。
                                 書記官 蕭 汝 芳
中    華    民    國    95    年    8     月    18    日


司法院資訊處製作；財團法人民間司法改革基金會備份。
